【裁判字號】    98,易,88
【裁判日期】    980206
【裁判案由】    詐欺
【裁判全文】
臺灣桃園地方法院刑事判決                98年度易字第88號
公  訴  人  臺灣桃園地方法院檢察署檢察官
被      告  邱旭
上列被告因詐欺案件，經檢察官提起公訴（97度偵字第26304號
），因被告於準備程序中自白犯罪，經本院合議庭裁定本件改由
受命法官獨任進行簡式審判程序，茲判決如下：
    主  文
邱旭共同意圖為自己不法之所有，以詐術使人將本人之物交付
，處有期徒刑肆月，如易科罰金，以新臺幣壹仟元折算壹日，扣
案之NOKIA 行動電話壹支（含0000000000之SIM 卡壹張）沒收；
又共同意圖為自己不法之所有，以詐術使人將本人之物交付，未
遂，處有期徒刑參月，如易科罰金，以新臺幣壹仟元折算壹日，
扣案之NOKIA 行動電話壹支（含0000000000之SIM 卡壹張）沒收
。應執行有期徒刑陸月，如易科罰金，以新臺幣壹仟元折算壹日
，扣案之NOKIA 行動電話壹支（含0000000000之SIM 卡壹張）沒
收。
    事  實
一、邱旭與真實姓名年籍均不詳自稱「陳副理」之成年人，共
    同基於意圖為自己或第三人不法所有之犯意聯絡，由「陳副
    理」所組成之詐騙集團，於民國97年12月13日之自由時報刊
    登「誠徵商務汽機車接送司機數名，正兼職均可，日夜輪班
    任選，熟大桃園路線，薪45000 元起＋獎金日領3000元意洽
    0000000000林經理（見報一週內有效）」之廣告，來詐取他
    人銀行帳戶存摺作為詐騙工具，適有甲○○見該則應徵廣告
    後，即撥打上開行動電話門號予「林經理」之男子（與上開
    「陳副理」為同一人），聯繫有關應徵司機事宜，經該「林
    經理」佯稱因辦理薪資轉帳之用，須交付銀行存摺及金融卡
    ，甲○○誤以為真，即按詐騙集團之指示，於同年月15日下
    午3 時許，前往桃園縣桃園市○○路與上海路口，甲○○抵
    達該處時，邱旭即詢問是否為甲○○本人，並按「陳副理
    」於電話中之指示，向甲○○收取其所有之永豐銀行桃園分
    行帳戶及金融卡（帳號00000000000000000 ，下稱永豐桃園
    分行），並對甲○○做確認身分等動作，使甲○○誤以為係
    在應徵工作，而陷於錯誤交付上開存摺及金融卡。邱旭於
    收到上開存摺及金融卡後，再按「陳副理」之指示，將該存
    摺及金融卡裝入信封內，並填上「陳先生收」，交由同上縣
    蘆竹鄉南崁某處遊覽車運送至高雄建國站交付予「陳副理」
    ，邱旭再前往桃園縣中壢市內壢家樂福賣場內，依「陳副
    理」告知之密碼，開取該賣場置物櫃內所放置之每本新臺幣
    （下同）1000元之報酬。該詐騙集團於收取上開存摺後，「
    陳副理」再次與甲○○聯繫，並佯稱上開帳戶無法使用，甲
    ○○須再行交付其他銀行帳戶之存摺及金融卡帳戶，並約定
    於同年月17日晚上7 時45分許在上址見面，甲○○雖攜帶其
    所有之渣打銀行帳戶存摺及金融卡前往，惟其察覺有異，並
    報警處理，警員於邱旭前往上址收取帳戶存摺及金融卡時
    ，當場逮捕邱旭，並扣得甲○○本欲交付之渣打銀行存摺
    、提款卡及邱旭所有用以聯絡「陳副理」之NOKIA 行動電
    話1 支（含0000000000之SIM 卡1 張）。
二、案經桃園縣政府警察局桃園分局報請臺灣桃園地方法院檢察
    署檢察官偵查起訴。
    理  由
一、按除被告所犯為死刑、無期徒刑、最輕本刑為三年以上有期
    徒刑之罪或高等法院管轄第一審案件者外，於第一次審判期
    日前之準備程序進行中，被告先就被訴事實為有罪之陳述時
    ，審判長得告知被告簡式審判程序之旨，並聽取當事人、代
    理人、辯護人及輔佐人之意見後，裁定進行簡式審判程序，
    刑事訴訟法第273 條之1 第1 項定有明文。經核本件被告邱
    旭所犯係死刑、無期徒刑、最輕本刑為三年以上有期徒刑
    以外之罪，其於準備程序中就被訴事實為有罪之陳述，經法
    官告知簡式審判程序之旨，並聽取公訴人、被告之意見後，
    本院爰依首揭規定，合議裁定由受命法官獨任進行簡式審判
    程序，合先敘明。
二、上開犯罪事實，業據被害人甲○○於警詢及偵查中指訴：之
    前看自由時報於97年12月13日廣告版所刊登之「誠徵商務汽
    機車接送司機、聯絡電話0000000000、林經理」之廣告去應
    徵司機，一名自稱「林經理」之男子佯稱要應徵司機人員，
    且稱要因轉帳要伊提供存摺及金融卡，伊遂在97年12月15日
    下午3 時許，在桃園市○○路與上海路口將所有之永豐桃園
    分行存摺及金融卡交給被告，之後對方又佯稱伊所提供的永
    豐銀行存摺及金融卡不能存提款使用，伊復於97年12月17日
    晚上7 時45分許，前往同上地點與被告碰面，警員當場查獲
    被告等情歷歷（見97年度偵字第26304 號偵查卷宗第13至16
    頁），且有贓物領據（保管）單及存摺封面及金融卡影本、
    應徵廣告、照片、通聯紀錄資料查詢、永豐桃園分行函檢附
    開立存款帳戶約定書、金融卡申請書及印鑑卡、交易明細及
    金融卡申請狀態查詢等資料在卷可參（見同上偵查卷宗第22
    至30、47至90、93至150 頁），足認被害人甲○○有於上開
    時、地遭詐欺而交付其所有之永豐桃園分行存摺及金融卡給
    被告邱旭，復因「林經理」佯稱前述存摺及金融卡無法使
    用遂再次與被告碰面而未交付存摺及金融卡時，被告邱旭
    旋遭警查獲之事實，核與被告邱旭迭於警詢、偵查、本院
    準備程序及審理中坦認：於97年12月1 日開始加入該詐騙集
    團，當初伊係看自由時報分類廣告內容去應徵汽機車運送人
    員，後來自稱「陳副理」的人就叫伊去幫忙收銀行帳戶及金
    融卡，並測試收取的金融卡能否使用，騙取來的帳戶係作為
    詐騙之工具，伊每收取一個帳戶及金融卡即可收到1000元，
    又「陳副理」與伊係用行動電話聯絡，伊有於97年12月15日
    下午3 時許，在桃園縣桃園市○○路與上海路口騙取甲○○
    的永豐銀行帳戶及金融卡，該帳戶及金融卡已寄出去，之後
    「陳副理」又向甲○○佯稱之前交付的帳戶及金融卡無法使
    用，伊復於97年12月17日晚上7 時45分許，跟甲○○見面要
    拿渣打銀行的帳戶，還沒有拿到就被警察逮捕，此外報紙上
    所載的「林經理」與「陳副理」是同一個人等情不諱（見同
    上偵查卷宗第5 至7 、32至33、41至44頁），可見被告邱旭
    之自白與事實相符，事證明確，犯行洵堪認定。
三、核被告邱旭所為，分別係犯刑法第339 條第1 項之詐欺取
    財罪、同法第339 條第3 項之詐欺取財未遂罪。被告邱旭
    與真實姓名年籍不詳自稱「陳副理」之成年人具有犯意聯絡
    及行為分擔，為共同正犯。其所犯2 罪，犯意各別，行為互
    殊，應予分論併罰。又公訴意旨雖於事實欄記載「陳副理」
    復向被害人甲○○佯稱之前所交付之帳戶存摺及金融卡無法
    使用，欲被害人甲○○提供其他帳戶，被害人甲○○乃於97
    年12月17日晚上7 時45分許，攜帶其所有之渣打銀行帳戶存
    摺及金融卡前往，與被告邱旭在同址碰面，但遭警員當場
    查獲之事實，惟就此部分漏未論罪，此部分詐欺未遂部分業
    經起訴，本院自應加以裁判，附此敘明。又有關97年12月17
    日之詐欺部分，「陳副理」及被告邱旭雖已著手詐欺行為
    之實施，惟未生詐欺之結果，其犯罪尚屬未遂，爰依刑法第
    25條第2 項之規定，按既遂犯之刑度減輕其刑。爰審酌被告
    邱旭不思循合法正當途徑賺取財物，竟參與詐欺集團擔任
    收取帳戶存摺及金融卡之工作，所為嚴重擾亂金融交易秩序
    及阻礙國家偵查追緝之行使，並詐取被害人甲○○之帳戶存
    摺及金融卡，暨其智識、犯罪目的、手段、犯罪所得，犯後
    尚知坦承犯行，態度良好，分別量處如主文所示之刑，並諭
    知易科罰金之折算標準，且定其應執行之刑及易科罰金之折
    算標準。又扣案之NOKIA 行動電話1 支（含0000000000之SI
    M 卡1 張），被告邱旭於警詢、偵查及本院審理中均供承
    係其所有，且「陳副理」即係撥打該行動電話聯絡，又行動
    電話之服務需以SIM 卡為使用介面，各該公司於出租行動電
    話門號予消費者消費使用時，即同時提供SIM 卡給消費者作
    為門號使用之介面，於各該公司接受消費者申辦門號並將該
    門號開通上線時，各該公司即將SIM 卡之所有權移轉於消費
    者，於退租或拆機時不需繳回，故本件前開SIM 卡係屬被告
    邱旭所有甚明，是依上開說明，前開行動電話1 支（含
    SIM 卡）均係被告邱旭所有，供本件犯罪所用之物，自應
    宣告沒收。另扣案之渣打銀行存摺及金融卡，係被害人甲○
    ○所有，其尚未交付，自非被告邱旭犯罪所得之物，爰不
    為沒收之諭知。此外，被告邱旭雖詐欺取得被害人甲○○
    所有上揭永豐桃園分行帳戶存摺及金融卡，然被害人甲○○
    誤以為係供薪資轉帳用而交付，並無移轉所有權之意，自非
    屬被告邱旭所有，自不為沒收之宣告，附此敘明。
據上論斷，應依刑事訴訟法第273 條之1 第1 項、第299 條第1
項前段、刑法第28條、第339 條第1 項、第3 項、第25條第2 項
、第51條第5 款、第41條第1 項前段、第38條第1 項第2 款，刑
法施行法第1 條之1第1項、第2 項前段 ，判決如主文。
本案經檢察官翁偉玲到庭執行職務。
中    華    民    國    98    年    2     月    6     日
                  刑事第七庭    法  官  連雅婷
以上正本證明與原本無異。
如不服本判決應於收受判決後10日內向本院提出上訴書狀，並應
敘述具體理由。其未敘述上訴理由者，應於上訴期間屆滿後20日
內向本院補提理由書(均須按他造當事人之人數附繕本)「切勿逕
送上級法院」。
                                 書記官  張尹嫚
中    華    民    國    98    年    2     月    6     日
附錄論罪科刑條文：
中華民國刑法第339條
（普通詐欺罪）
意圖為自己或第三人不法之所有，以詐術使人將本人或第三人之
物交付者，處5 年以下有期徒刑、拘役或科或併科1 千元以下罰
金。
以前項方法得財產上不法之利益或使第三人得之者，亦同。
前二項之未遂犯罰之。


司法院資訊處製作；財團法人民間司法改革基金會備份。
